---
title: "Trabajo Finanzas I"
author: "Melissa, Lucas, Amanda, Exequiel"
date: "2023-03-30"
output: pdf_document
---

```{r setup, include=FALSE}
knitr::opts_chunk$set(echo = FALSE)
setwd("C:/Users/oienh/Documents/R_UNIVERSITY_PROJECTS/5th_Semester/trabajo_finanzas")
```

# Instrucciones: Elaborar informe de análisis financiero:
# Incluir:
# - Análisis estático comparativo (últimos dos balances de cierre).
# - Análisis de liquidez (ratios).
# - Ratios financieros en genreral.
# - Ratios económicos (margen, rendimiento, rentabilidad).
# - Introducción.
# - Marco conceptual.
# - Análisis.
# - Conclusiones.

Empresa escogida: Amazon

```{r}
library(readxl)

estado_de_resultado <- read_excel("estado_de_resultados.xlsx",  range = "A1:C35")
balance <- read_excel("balance.xlsx",  range = "A1:C49")
estado_de_resultado <- estado_de_resultado[-1, ]
balance <- balance[-1, ]
```





Capital trabajo neto

```{r}

capital_trabajo_neto_2022 <- as.numeric(balance[1, 2]) - as.numeric(balance[21, 2])
capital_trabajo_neto_2021 <- as.numeric(balance[1, 3]) - as.numeric(balance[21, 3])

cat(paste0("El capital de trabajo neto fue de USD ",
format(capital_trabajo_neto_2021, big.mark = " ",
nsmall = 2, scientific = FALSE),
" M en el año 2021"), "\n",
paste0("mientras que en 2022 fue de USD ",
format(capital_trabajo_neto_2022, big.mark = " ",
nsmall = 2, scientific = FALSE), " M."))

```

liquidez

```{r}

liquidez_2022 <- as.numeric(balance[1, 2]) / as.numeric(balance[21, 2])
liquidez_2021 <- as.numeric(balance[1, 3]) / as.numeric(balance[21, 3])

cat(paste0("La liquidez del año 2021 fue de ", format(liquidez_2021*100, big.mark = " ",
nsmall = 2, scientific = FALSE), " %, mientras que"), "\n", 
paste0(" en el año 2022 fue de ", format(liquidez_2022*100, big.mark = " ",
nsmall = 2, scientific = FALSE)), " %.")
```

Cosas que pueden ser útiles:

Relativo porcentual

efectivo y equivalente
cuentas por cobrar
inventarios
activo fijo
otros activos largo plazo
total
banco corto plazo
proveedores
banco largo plazo
capital
resultado acumulado
total


total <- "la suma de todo lol"
relativo_porcentual <- apply("", function(x) x / total)
activo_corriente <- sum()
pasivo_corriente <- sum()
capital_trabajo_neto <- activo_corriente - pasivo_corriente
liquidez <- activo_corriente / pasivo_corriente
prueba_acida <- (activo_corriente - inventarios) / pasivo_corriente
liquidez_inmediata <- efectivo y equivalente / pasivo_corriente
solvencia <- pasivos / patrimonio
endeudamiento <- (pasivos - patrimonio) / patrimonio





