---
title: "Trabajo Finanzas I"
author: "Melissa, Lucas, Amanda, Exequiel"
date: "2023-03-30"
output: pdf_document
---

```{r setup, include=FALSE}
knitr::opts_chunk$set(echo = FALSE, comment = NA)
setwd("C:/Users/oienh/Documents/R_UNIVERSITY_PROJECTS/5th_Semester/trabajo_finanzas")
```

## Instrucciones: Elaborar informe de análisis financiero:
## Incluir:
## - Análisis estático comparativo (últimos dos balances de cierre).
## - Análisis de liquidez (ratios).
## - Ratios financieros en genreral.
## - Ratios económicos (margen, rendimiento, rentabilidad).
## - Introducción.
## - Marco conceptual.
## - Análisis.
## - Conclusiones.

# Empresa escogida: Amazon

```{r}
library(readxl)

estado_de_resultado <- read_excel(
    "estado_de_resultados.xlsx",  range = "A1:C35")
balance <- read_excel("balance.xlsx",  range = "A1:C49")
estado_de_resultado <- estado_de_resultado[-1, ]
balance <- balance[-1, ]
```

# Capital trabajo neto

```{r}
capital_trabajo_neto_2022 <- as.numeric(balance[1,
    2]) - as.numeric(balance[21, 2])
capital_trabajo_neto_2021 <- as.numeric(balance[1,
    3]) - as.numeric(balance[21, 3])

cat(" El capital de trabajo neto fue de USD",
    format(capital_trabajo_neto_2021, big.mark = " ", scientific = FALSE,
    decimal.mark = ","),
    "M en el año 2021", "\n",
    "mientras que en 2022 fue de USD",
    format(capital_trabajo_neto_2022, big.mark = " ", scientific = FALSE,
    decimal.mark = ","), "M.")
```

# Liquidez

```{r}
liquidez_2022 <- as.numeric(balance[1, 2]) / as.numeric(balance[21, 2])
liquidez_2021 <- as.numeric(balance[1, 3]) / as.numeric(balance[21, 3])

cat(" La liquidez del año 2021 fue de",
    format(round(liquidez_2021 * 100, 2), big.mark = " ",
    scientific = FALSE, decimal.mark = ","), "%, mientras que", "\n",
    "en el año 2022 fue de", format(round(liquidez_2022*100, 2), big.mark = " ",
    scientific = FALSE, decimal.mark = ","), "%.")
```
"
Cosas que pueden ser útiles:

Relativo porcentual

efectivo y equivalente
cuentas por cobrar
inventarios
activo fijo
otros activos largo plazo
total
banco corto plazo
proveedores
banco largo plazo
capital
resultado acumulado
total


total <- "la suma de todo lol"
relativo_porcentual <- apply("", function(x) x / total)
activo_corriente <- sum()
pasivo_corriente <- sum()
capital_trabajo_neto <- activo_corriente - pasivo_corriente
liquidez <- activo_corriente / pasivo_corriente
prueba_acida <- (activo_corriente - inventarios) / pasivo_corriente
liquidez_inmediata <- efectivo y equivalente / pasivo_corriente
solvencia <- pasivos / patrimonio
endeudamiento <- (pasivos - patrimonio) / patrimonio





